臺灣高等法院高雄分院刑事判決　　 94年度上更(一)字第120號
上　訴　人
即　被　告　甲○（即許金土）
　　　　　　　　 (已死亡）
指定辯護人　王叡齡律師
上列上訴人因偽造有價證券案件，不服臺灣高雄地方法院87年度
訴字第2700號中華民國90年7 月13日第一審判決（起訴案號：臺
灣高雄地方法院檢察署87年度偵緝字第404 號），提起上訴，經
最高法院發回更審，本院判決如下：
    主  文
原判決撤銷。
本件公訴不受理。
    理  由
一、公訴意旨略以：被告甲○（即許金土）意圖為自己不法之所
    有，並基於概括之犯意，於84年9 月初在屏東空軍機場向昔
    日軍中同袍乙○○佯稱現在玉山銀行擔任信用卡之業務員，
    為爭取業績，願免費幫忙辦理信用卡等語。乙○○不疑有他
    ，遂將身分證影印本交付於甲○辦理玉山銀行信用卡，詎甲
    ○持將該乙○○身分證影本後於84年9 月間，將乙○○身分
    證上之照片，換取為自己之照片，並變造身分證上之住址、
    職業、母親姓名、配偶欄空白、本籍等資料後並偽造乙○○
    印章，連續於84年9 月14日持向高雄市第二信用合作社，84
    年11月14日持向華南銀行東台南分行，84年11月21日持向台
    灣省合作金庫高雄支庫申領支票存款帳戶，冒領支票後使用
    迄至85年1 月份，簽發支票共許14筆，計新台幣（以下同）
    200 餘萬元，致「乙○○」支票帳戶於85年2 月9 日為全省
    銀行列為拒絕往來戶，使乙○○信用嚴重受損，甲○並持該
    變造之身分證、偽造之印章連續於84年9 月26日、10月3日
    以乙○○名義向中華電信股份有限公司台南營運處（以下簡
    稱中華電信公司）申請（06）0000000 、0000000 號2 部電
    話機使用，計7,000 餘元之電話費，甲○均未按期繳納，致
    使乙○○向中華電信公司申請之（08）0000000 號電話於85
    年3 月份遭停話，經乙○○一一查詢銀行及中華電信公司，
    始知上情；因認被告涉犯刑法第339 條第2 項、第201 條（
    起訴書誤植為301 條）第1 項、第2 項、第210 條、第212
    條、第216 條、第217 條等罪嫌，所犯各罪間，有方法結果
    之牽連關係等情。
二、按被告死亡者，應諭知不受理之判決，刑事訴訟法第303 條
    第5 款定有明文。本件被告於檢察官提起公訴後，經原審法
    院及本院前審為有罪之判決，被告不服提起第三審上訴，經
    最高法院發回更審，被告於本院審理中之94年7 月30日因淋
    巴癌病死，有高雄榮民總醫院94年7 月30日死亡證字第
    9375080 號死亡證明書附卷可稽，依上開說明，本件應諭知
    不受理判決。
三、原審法院為實體上有罪之判決，尚有未洽。被告生前上訴意
    旨否認犯罪，指摘原判決不當，雖未盡有理由，但原判決既
    有可議，自應將原判決撤銷，並諭知不受理判決，爰不經言
    詞辯論為之。
據上論斷，應依刑事訴訟法第369 條第1 項前段、第364 條、第
303條第5款、第307條，判決如主文。
中　　華　　民　　國　　94　　年　　8 　　月　　17　　日
                  刑事第八庭    審判長法  官  惠光霞
                                      法  官  李淑惠
                                      法  官  洪慶鐘
以上正本證明與原本無異。
如不服本判決應於收受本判決後10日內向本院提出上訴書狀，其
未述上訴理由者，並得於提起上訴後10日內向本院補提理由書
狀（均須按他造當事人之人數附繕本)「 切勿逕送上級法院」。
中　　華　　民　　國　　94　　年　　8 　　月　　18　　日
                                書   記　 官  呂素珍
                                                      Ｆ
